【裁判字號】    92,易,303
【裁判日期】    921009
【裁判案由】    竊盜
【裁判全文】
臺灣苗栗地方法院刑事判決                          九十二年度易字第三０三號
    公  訴  人  臺灣苗栗地方法院檢察署檢察官
    被      告  乙○○  男  二.
右列被告因竊盜案件，經檢察官提起公訴（九十一年度偵字第九五０號、第三七八三
號），經本院合議庭裁定改依簡式審判程序，判決如左：
    主  文
乙○○結夥三人以上竊盜，處有期徒刑陸月，如易科罰金以參佰元折算壹日。又攜帶
兇器、踰越安全設備竊盜，處有期徒刑陸月，如易科罰金以參佰元折算壹日。應執行
有期徒刑拾壹月，如易科罰金以參佰元折算壹日。
    事  實
一、乙○○與傅文昇（檢察官另簽分案偵辦）及姓名年籍不詳，綽號「阿福」之已成
    年男子，由傅文昇提議竊取他人財物，渠三人即共同意圖為自己不法之所有，並
    基於竊盜之犯意聯絡，於民國九十一年三月四日凌晨二時許，結夥三人以上，由
    傅文昇駕駛所竊得之ＮＭ—四五五號大貨車（懸掛另行竊得之ＱＵ—六二六號車
    牌）搭載乙○○及「阿福」之男子，前往苗栗縣西湖鄉「中二高Ｃ三一０標」工
    地，共同竊取甲○○所有，置於工地之大型鐵板十一片（共計一萬六千九百四十
    公斤重，約值新臺幣【下同】十萬六千九百四十元）。得手後，將鐵板置於大貨
    車上，然後由傅文昇駕駛大貨車搭載乙○○與「阿福」之男子離開現場。當車行
    經苗栗縣公館鄉玉谷村三鄰五十七號前時，因爆胎，致車上載運之鐵板掉落地上
    ，乙○○與「阿福」之男子乃下車察看，傅文昇則先行駕車離去，嗣「阿福」之
    乙○○而悉上情。九十一年七月二十五日上午十時三十分許，乙○○因缺錢花用
    ，另行起意，復意圖為自己不法之所有，基於竊盜之犯意，攀爬踰越苗栗縣苗栗
    市文山里二七三之一號台綾股份有限公司（下稱台綾公司）之大門欄杆安全設備
    （起訴書漏載攀爬踰越行為），無故侵入工廠內（侵入建築物部分未據告訴），
    然後攜帶在現場發現，在客觀上對人之生命、身體、安全構成威脅，具有危險性
    ，可為兇器的剪刀一支，將工廠的鋁門窗紗網剪掉，竊取該公司的鋁門窗六扇（
    起訴書誤為【得手後】，以剪刀剪下鋁門窗紗網，將該鋁門窗予以拆解），適為
    台綾公司職員丙○○發覺後報警。同日上午十一時許，警方在苗栗縣苗栗市文山
    里十四鄰「祥雲社區」路口處查獲乙○○，並在前開工廠內扣得台綾公司所有的
    剪刀一支。
二、案經苗栗縣警察局苗栗分局報請臺灣苗栗地方法院檢察署檢察官偵查起訴。
    理  由
一、訊據被告乙○○對右揭事實坦白承認，核與被害人甲○○指述及證人丙○○證述
    情節相符，並有贓物認領保管單二紙及照片十幀在卷暨剪刀一支扣案可證，足見
    被告自白確與事實相符。且被告竊取鋁門窗時所攜帶的剪刀，在客觀上對人之生
    命、身體、安全構成威脅，具有危險性，被告攜之行竊，極易用以傷人，有行兇
    的可能，自係刑法第三百二十一條第一項第三款所稱之兇器。本件事證明確，被
    告犯行可以認定。
二、核被告與傅文昇及「阿福」之男子，結夥三人共同竊取甲○○所有的大型鐵板，
    所為係犯刑法第三百二十一條第一項第四款之結夥三人以上竊盜罪；另被告攀爬
    踰越台綾公司之大門欄杆安全設備，侵入工廠內，並攜帶在現場發現，可為兇器
    的剪刀一支，將工廠的鋁門窗紗網剪掉，竊取該公司的鋁門窗，所為係犯刑法第
    三百二十一條第一項第三款、第二款之攜帶兇器、踰越安全設備竊盜罪。起訴書
    認被告上開第二次竊盜行為係犯刑法第三百二十條第一項普通竊盜罪，尚有未洽
    ，惟公訴檢察官業已當庭更正起訴法條，故無須變更法條，附此敘明。被告與傅
    文昇及「阿福」之男子間，就上開第一次竊盜行為間，有犯意聯絡及行為分擔，
    應論以刑法第二十八條之共同正犯。被告所犯二次竊盜罪，第一次竊盜行為係出
    於傅文昇之提議，第二次竊盜行為則係因缺錢花用而臨時起意行竊（本院九十二
    年九月二十五日筆錄參照），既非出於概括犯意所為，犯意各別，行為互殊，應
    予分論併罰。爰審酌被告前無不良素行（有台灣高等法院被告全國前案紀錄表在
    卷可稽）、本件犯罪的手段、次數、對社會治安所生危害及犯後坦承犯行，態度
    尚稱良好暨公訴檢察官就上開二罪均具體求處有期徒刑六月等一切情狀，分別量
    處如主文所示之刑，並均諭知易科罰金之折算標準及定其應執行刑暨諭知易科罰
    金之折算標準。扣案的剪刀一支，雖係供被告犯罪所用之物，但係台綾公司所有
    ，業據被告供承在卷（本院九十二年九月二十五日筆錄參照），與沒收要件不符
    ，附為敘明。
據上論斷，應依刑事訴訟法第二百七十三條之一第一項、第二百九十九條第一項前段
、刑法第二十八條、第三百二十一條第一項第二款、第三款、第四款、第四十一條第
一項前段、第二項、第五十一條第五款、罰金罰鍰提高標準條例第二條，判決如主文
。
本案經檢察官李基彰到庭執行職務。
中    華    民    國      九十二      年      十     月       九        日
                              臺灣苗栗地方法院刑事第三庭
                                      法  官  劉  興  浪
右正本證明與原本無異
如不服本判決，應於判決送達後十日內向本院提出上訴狀（應附繕本），上訴於臺灣
高等法院臺中分院。
                                      書記官  黃  士  益
中    華    民    國      九十二      年      十     月       九        日
附錄論罪科刑法條
刑法第三百二十一條第一項：
犯竊盜罪而有左列情形之一者，處六月以上五年以下有期徒刑：
一  於夜間侵入住宅或有人居住之建築物、船艦，或隱匿其內而犯之者。
二  毀越門扇、牆垣或其他安全設備而犯之者。
三  攜帶兇器而犯之者。
四  結夥三人以上而犯之者。
五  乘火災、水災或其他災害之際而犯之者。
六  在車站或埠頭而犯之者。


司法院資訊處製作；財團法人民間司法改革基金會備份。
